【裁判字號】    97,聲,2587
【裁判日期】    970717
【裁判案由】    返還提存物
【裁判全文】
臺灣臺北地方法院民事裁定              97年度聲字第2587號
聲  請  人  中國信託商業銀行股份有限公司
法定代理人  乙○○
相  對  人  甲○○
                        8號3.
上列聲請人聲請返還提存物事件，本院裁定如下：
    主  文
本院九十三年度存字第一五○號事件聲請人所提存之擔保物面額
新臺幣壹拾萬元之中央政府建設公債九十二年度甲類第六期債票
准予返還。
    理  由
一、按訴訟終結後，供擔保人證明已定20日以上之期間，催告受
    擔保利益人行使權利而不行使者，或法院依供擔保人之聲請
    ，通知受擔保利益人於一定期間內行使權利並向法院為行使
    權利之證明而未證明者，法院應依供擔保人之聲請，以裁定
    命返還其提存物，民事訴訟法第104條第1項第3 款定有明文
    ，依同法第106 條規定，並為於其他依法令供訴訟上之擔保
    者準用之。而該條所謂訴訟終結，宜從廣義解釋，包括執行
    程序終結在內。
二、本件聲請意旨略以：聲請人依銀行法第58條、第62條之4 、
    金融機構合併法第5條、第16條及第18 條之規定，於民國96
    年9月8日概括承受花蓮區中小企業銀行資產、負債及全部營
    業並經行政院金融監督管理委員會核准在案，爰依法聲明承
    受訴訟，合先敘明。聲請人前遵本院92年度裁全字第8631號
    民事裁定為擔保假扣押，曾提供面額新臺幣100,000 元之中
    央政府建設公債92年度甲類第6 期債票為擔保物，並以本院
    93年度存字第150 號提存事件提存在案；茲因聲請人業已撤
    回假扣押執行，並向法院聲請通知受擔保利益人於一定期間
    內行使權利並向法院為行使權利之證明而未證明，為此聲請
    返還提存物等語。
三、經查，聲請人主張之事實，業據提出行政院金融監督管理委
    員會96年7月20日金管銀(六)字第09600285840號函、本院93年
    度存字第150號提存書、92年度裁全字第8631 號假扣押裁定
    、93年度執全字第98號囑託查封登記書及囑託塗銷查封登記
    書、96年度聲字第2390號法院通知相對人行使權利函、公司
    變更登記表（以上皆為影本）為證，復經本院依職權調閱上
    開提存卷宗、假扣押卷宗、行使權利卷宗、假扣押執行卷宗
    查明屬實，聲請人聲請返還擔保物，核無不合，應予准許。
四、依民事訴訟法第104條第1項第3款、第106條，裁定如主文。
中    華    民    國    97    年    7     月    17    日
                  民事第四庭    法  官  余明賢
以上正本係照原本作成
如對本裁定抗告須於裁定送達後10日內向本院提出抗告狀，並繳
納抗告費新臺幣1,000 元
中    華    民    國    97    年    7     月    17    日
                                書記官  楊勝欽


司法院資訊處製作；財團法人民間司法改革基金會備份。
